# 请教陈老师，关于同一控制下合并方确认长投账面值的问题

提问人：张志明AA 时间：2020-11-30 08:05:12
A公司下面有B、C两家公司持股比均为60%，B公司下面有D、E两家公司持股比例均为60%，同时A、C直接持有D公司部分股份。现在E公司拟向A、B、C以及其他少数股东发行股票收购100%D股权。请问在E公司单体报表层面按照权益结合法确认的长投是哪部分，按照公允价值确认的长投是哪部分？

回答人：chenyiwei
在E的单体报表层面，向同一控制下的其他D公司原股东（A、B、C）收购的股权比例，均视为同一控制下合并取得，这部分投资成本按照在D的账面净资产中所占份额计量初始投资成本；如果D公司有部分股份由并非与A、B、C处于同一控制下的少数股东持有，则收购这部分少数股东所持有的部分作为“与同一控制下合并同时发生的收购少数股权交易”处理。

提问人：张志明AA 时间：2020-12-03 12:33:06
A公司下面有B、C两家公司持股比均为60%，B公司下面有D、E两家公司持股比例均为60%，同时A、C直接持有D公司部分股份。现在E公司拟向A、B、C以及其他少数股东发行股票收购100%D股权。如果A直接持有20%，C直接持有10%，那么在E单体层面长投应该按照90%（60%+20%+10%）在最终控制方账面净资产份额，还是穿透至A层面持有的比例62%按照权益结合法确认长投？

回答人：chenyiwei
在E单体层面长投应该按照90%（60%+20%+10%）在最终控制方账面净资产份额作为长投成本。